

CONTACT

marwa.nacimsayed@gmail.com

06 95 53 82 17

40 Avenue du pavé neuf 93160 Noisy-Le-Grand

https://www.linkedin.com/in/ marwa-nacim-270860241/

COMPÉTENCES INFORMATIQUES

Langages de Programmation : HTML, Langage C, C++, C#, CSS, PHP, Java, SQL .

LANGUES & INTÉRÊTS

Anglais: Niveau intermédiaire.

Arabe: Bon niveau.

Voyager : Afrique, Europe. Sports : Basket-ball, Danse

orientale.

Loisir: Voyage, Cuisiner.

Bénévole pour l'association Une Planète pour tous

NACIM SAYED Marwa

Recherche d'une alternance en bachelor.

Actuellement étudiante en BTS Service Informatique aux Organisation à l'institut F2i. je suis passionnée par le développement web et motivée à acquérir des compétences pratiques dans ce domaine. À 21 ans, je m'investis pleinement dans mon cursus académique et suis prête à relever de nouveaux défis pour enrichir mon expérience professionnelle. Ma détermination et mon enthousiasme sont les moteurs qui guident mon parcours éducatif.

FORMATION

VINCENNES | SEPTEMBRE 2022- Août 2024

BTS SIO OPTION SLAM

INSTITUT F21

Djibouti | SEPTEMBRE 2020- Août 2021

BAC ÉCONOMIE SOCIALE

LYCEE D'ETAT DE DIJIBOUTI

EXPÉRIENCE PROFESSIONNELLE

HACO ENTREPRISE-DÉVELOPPEUSE WEB STAGE

Djibouti, France | Juin 2022- Août 2022

- Rédaction d'un cahier des charges
- Participer à l'analyse afin de cerner les besoins des
- utilisateurs Réaliser une maquette pour les clients
- Créer des sites web
- Technologies : HTML, PHP

STAGIAIRE DÉVELOPPEUSE WEB CHEZ GODORIA MARKETPLACE

Juin 2023-Juille 2023

- Testeur des environnements du code avec l'outil Cypress et Selenium.
- Utilisation avancée de Trello pour la gestion de projets, la planification de tâches, et la collaboration d'équipe.
- Les ajouts de produits sur le site Godoria.

STAGIAIRE DÉVELOPPEUSE WEB CHEZ AFRICAN CAMPUS

Janvier 2024 - Février 2024

• Réalisation du SEO d'un site Wordpress pour Afrikan Campus

PROJETS SCOLAIRES

Site d'annonce à la manière du leboncoin

- Conception et développement d'un site compte d'annonces pour la vente de Basket.
- Technologies utiliées: HTML, CSS, JavaScript, PHP, MySQL
- Fonctionnalités: inscription, création d'annonces, contact avec le vendeur.

Site e-commerce de vente de disques durs

- Développement de deux site e-commerce avec gestion de comptes utilisateurs et panier d'achat.
- Technologies utilisées : PHP, JavaScripte, CSS.
- Fonctionnalités : inscription, connexion, ajout d'articles au panier.

Application de Gestion de Bibliothèque

- Créer une application intuitive pour la gestion intégrale d'une bibliothèque.
- Technologies utilisées : C#.
- Fonctionnalités : Catalogue de Livres, Gestion des Membres, Emprunts et Retours.

Création d'un jeu QCM avec l'interface Admin en PHP et JavaScript.

